# 收到生育津贴现金流的划分问题

提问人：SharryLi 时间：2020-08-20 17:20:54
请教一下陈版主收到生育津贴现金流的划分问题：
我们公司收到 9 万的生育津贴，其中 6 万支付给了员工个人，剩余 4 万留在了公司账面，相当于是补偿给公司的生育津贴。账务处理见下：
借：银行存款 9
贷：其他应付款-个人 9
借：其他应付款-个人 9
贷：银行存款-支付员工个人 6
管理费用-职工薪酬 4
借：应付职工薪酬 -4
贷：应付职工薪酬 -4
那么，在划现金流时，是“收到其他与经营活动有关的现金”9万，“支付其他与经营活动有关的现金”6万。
还是“收到其他与经营活动有关的现金”6万，“支付其他与经营活动有关的现金”6万，”支付给职工以及为职工支付的现金“-4万呢？。
第二种划分”支付给职工以及为职工支付的现金“是可以与“应付职工薪酬借方发生额+应交税费个人所得税借方发生额-应交税费个人所得税贷方发生额”勾稽的，是可以相等的，但是第一种划分是会有差的。
所以说像这种补偿给企业的生育津贴，请问现金流划分为什么呢？

回答人：chenyiwei
这种情况，在收到生育津贴时应确认为其他收益，支付给个人的金额通过管理费用和应付职工薪酬核算，不能按代收代付处理。相应地，现金流为：收到其他与经营活动有关的现金 9 万元，支付给职工以及为职工支付的现金 6 万元。